MARÍA IZQUIERDO IBÁÑEZ mizquierdo2@miuandes.cl / +56 998837888

PERFIL

Egresada de Ingeniería Comercial en Universidad De Los Andes. Se caracteriza por su habilidad para trabajar en equipo, empatía, responsabilidad y su liderazgo, lo que se vio reflejado en su reconocimiento como top1 de la Generación, premio "Universidad de Los Andes" y en el logro del primer lugar nacional en CFA Research Challenge 2021-2022.

EDUCACIÓN

06.12 2021	Curso EM Normandie "Cross-Cultural Negotiation Skills & Leadership
2017-2022	Ingeniería Comercial, Universidad de los Andes
	Top1 de la generación, Promedio Acumulado 5,82
	Premio "Universidad de Los Andes" 2022.
	Diploma de Honor por excelencia académica 2017, 2018, 2019, 2020 y 2021.
	Examen de Grado aprobado con distinción en Marketing y Administración
2016-2017	Administración de Servicios
2002-2015	Colegio Los Andes

EXPERIENCIA LABORAL

2022-Actualidad Principal Financial Group, Investment Strategy Analyst

Participar en proceso de conformación y mantención de carteras recomendadas a clientes (Carteras Tradicionales, Conservación de capital y Megatrends).

Proveer de información y análisis para la posterior toma de decisiones de estrategias de inversión. Participar en difusión de estrategias y recomendación de inversiones internamente a área comercial.

04.2022-08-2022 Deloitte Chile, Corporate Finance Analyst

Mergers and Adquisitions Analisis

Capital Advisory

Comunicaciones con clientes

2018-2021 Ayudante Corrector y de Cátedra

Portafolio Management Avanzado, Contabilidad I, Análisis de Industrias, Dinámica Industrial, Bloomberg III, Calculo I, Organización Interna de la Empresa y Conceptos Básicos de Macroeconomía.

12.2019-02.2020 Compass Group, Practicante Global Solution Unit, Riesgo CLP

Monitoreo de rentabilidades y métricas de riesgo de los Fondos Mutuos, Carteras y Family Office. Reporte y monitoreo de control de limites de inversión de carteras nacionales.

06.2021-01.2022 Sociedad Punta de Lobos S.A, Practicante Strategy & Marketing

Control de cumplimiento de KPI's, supervisar y monitorear la distribución de los productos de retail y del área industrial.

Seguimiento de estrategias de precios, distribución de ventas y fijación de metas de vendedores.

CERTIFICADOS Y OTROS

Participante equipo ganador CFA Challenge Chile 2021.

Excel 2016: Advanced Formulas and Functions, LinkedIn E-Learnign

Financial Modeling Foundations, LinkedIn E-Learning

Financial Modeling and Forecasting Financial Statements, LinkedIn E-Learnign

IDIOMA Y HABILIDADES

Idiomas: Ingles Intermedio-Avanzado Softwares: Microsoft Office, Bloomberg